# 人民币与外币掉期交易的会计处理，各位帮帮忙，陈老师呢？

提问人：xzsuper 时间：2010-07-21 16:22:38
新准则下，
公司与银行签订了若干人民币与外币掉期业务合同，合同举例如下：
合同约定 2009 年 12 月 1 日以汇率 1 ：9.6用 960 万人民币购入欧元 100 万，在合同确定的将来 时点 2010 年 2 月 28 日（合同签订 3 个月后）约定以汇率 1 ：9.8出售 100 万欧元换的 980 万人民币。
在合同签订日（ 09 年 12 月 1 日），资产负债表日（ 09 年 12 月 31 日）和远期交割日（ 10 年 2 月 28 日）应分别作如何的会计处理？
在 09 年 12 月 1 日和 10 年 2 月 28 日是否需要按照当日汇率同合同汇率的差确认汇兑损益？
在资产负债表日，是否需要按照公允价值确认金融资产或者负债？如果是，公允价值一般如何确定？
谢谢大家，谢谢各位斑竹！

回答人：chenyiwei
可以参考本版面以前对于远期外汇合约的相关讨论。 尽管在整个合约履行完毕后，企业以人民币表示的收益金额是固定的（ 20万），但是就资产负债表日（2009.12.31）这一特定时点而言，其价值仍然存在不确定性，因而仍然需要确认衍生工具。该衍生工具的公允价值是以下两者的差额：（ 1 ）合同约定的远期交割汇率，即9.8；（ 2 ）站在 2009 年 12 月 31 日这一特定时点，对 2010 年 2 月 28日（交割日）的即期汇率的预测。在交割之前，企业持有的外币货币性资产和负债应当照常确认期末汇率调整引起的汇兑损益。

回答人：chenyiwei
回复 板凳 xzsuper 的帖子国际准则下没有统一的报表格式。一般将此类FVTPL的衍生工具公允价值变动列报于利润表的other income或other expense中。资产负债表中可以单列derivative项目，也可以与其他FVTPL的金融资产一并列报。

提问人：846251036 时间：2015-12-23 13:31:39
您好，陈老师，将掉期业务作为derivative而不作为hedging，有哪几个重要的判断依据么？

回答人：chenyiwei
作为hedging本来就是需要满足严格的条件，且即使满足，套期会计方法的选用也是可选而不是必需。所以使用一般的衍生工具核算方法是无需其他证明的，但运用套期会计方法却需要较多的证据作为支持。